【裁判字號】    99,中簡上,84
【裁判日期】    990224
【裁判案由】    公共危險
【裁判全文】
臺灣臺中地方法院刑事判決            99年度中簡上字第84號
上  訴  人  臺灣臺中地方法院檢察署檢察官
被      告  乙○○
上上訴人因公共危險案件，不服臺灣臺中地方法院簡易庭98年度
中簡字第3424號中華民國98年12月1 日第一審簡易判決（聲請案
號：臺灣臺中地方法院檢察署98年度偵字第15719 號），提起上
訴，本院管轄之第二審合議庭，判決如下：
    主    文
原判決撤銷。
乙○○犯刑法第一百七十五條第三項之公共危險罪，處拘役伍拾
日，如易科罰金，以新臺幣壹仟元折算壹日。
    犯罪事實及理由
一、乙○○自民國97年2 月間起，承租甲○○所有座落臺中市○
    區○○路624之100號8樓居住，並在該處養10隻貓及2隻狗，
    因欠繳電費遭電力公司斷電後，平日以點蠟蠋照明，於98年
    5月3日19時30分許，原應注意外出時要將放在其所有木製鞋
    櫃（處刑書誤載為甲○○所有）上以碗盛裝之燃燒中蠟蠋熄
    滅，以免發生火災，而依當時情形，亦無不能注意之情事，
    竟疏於注意，任由放在木製鞋櫃上之蠟蠋繼續燃燒，致蠟蠋
    火源引燃木製鞋櫃而起火延燒，木製鞋櫃因此燒燬，並延燒
    甲○○所有之房屋，西側裝潢木質天花板遭燒穿；西側通道
    處木桌、西北側牆處置物木架、南側隔間衛浴室牆面上段均
    受熱燒損；東側屋頂板向西側處受熱燒損燻黑、西南側衛浴
    室塑膠門上段燒熔、天花板向門口處燒穿碳化，而喪失其主
    要效用，致生公共危險。
二、按現行刑事訴訟法為保障被告之反對詰問權，排除具有虛偽
    危險性之傳聞證據，以求實體真實之發見，於該法第159 條
    第1 項明定被告以外之人於審判外之言詞或書面陳述，除法
    律有規定者外，不得作為證據。而刑事訴訟法第159條之1至
    159條之4有傳聞法則之例外規定，且被告以外之人於審判外
    之陳述，雖不符前4 條之規定，而經當事人於審判程序同意
    作為證據，法院審酌該言詞陳述或書面陳述作成時之情況，
    認為適當者，亦得為證據；當事人、代理人或辯護人於法院
    調查證據時，知有第159條第1項不得為證據之情形，而未於
    言詞辯論終結前聲明異議者，視為有前項之同意，刑事訴訟
    法第159條之5定有明文。本件檢察官、被告並未就被告以外
    之人於審判外之陳述有所爭執，且迄於言詞辯論終結前，均
    未主張有刑事訴訟法第159條第1項不得為證據之情形，是應
    認已同意作為證據，且經本院審酌後，認無不適當之情形，
    應認均有證據能力，合先敘明。
三、上開犯罪事實，業據告訴人甲○○於警、偵訊時指訴甚詳，
    復有臺中市消防局火災原因調查鑑定書所附之鑑定書摘要、
    火災現場勘查紀錄及原因研判、內政部消防署火災證物鑑定
    報告、火警案位置圖、火警案8 樓平面圖、火警案配置圖、
    、現場照片及告訴人提出之現場照片等附卷可稽，並據被告
    乙○○迭次供承不諱，足徵被告之自白與事實相符，本件事
    證明確，被告犯行堪以認定。
四、核被告所為，係犯刑法第175條第3項失火燒燬住宅以外之物
    罪。又刑法上公共危險罪所保護之法益，重在公共安全，故
    其罪數應以行為之個數定之。又被告以一失火行為，同時燒
    燬告訴人房屋之裝潢、天花板、衛浴室塑膠門等物，仍應論
    以一罪。原審予以論罪科刑，固非無見，惟被告所犯之罪其
    罰金刑之數額，應依刑法施行法第1條之1第2 項前段之規定
    ，提高為30倍，原審漏引該項規定，即有未洽，且被告與告
    訴人和解迄今，僅於98年11月15日給付告訴人5000元，之後
    即未再依和解內容於每月15日給付告訴人5000元，業經被告
    供承不諱，原審諭知緩刑，亦有未合，公訴人以原審判處被
    告拘役50日，並宣告緩刑2 年，量刑過輕為由提起上訴，為
    有理由，應由本院撤銷改判。爰審酌被告前無不良素行，有
    臺灣高等法院被告前案紀錄表在卷可憑，被告違反注意義務
    之程度、犯罪所生之危害及犯後坦承犯行態度良好，惟與告
    訴人和解後，僅賠償5000元而未如期履行和解條件等一切情
    狀，量處如主文所示之刑，並諭知易科罰金之折算標準。
五、依刑事訴訟法第455條之1第1項、第3項、第369條第1項前段
    、第364條、第299條第1項前段，刑法第175條第3 項、第41
    條第1項前段，刑法施行法第1條之1第1項、第2 項前段，判
    決如主文。
本案經檢察官廖聖民到庭執行職務。
中    華    民    國    99    年    2     月    24    日
                  刑事第九庭  審判長法  官  朱光國
                                    法  官  吳幸芬
                                    法  官  林慧英
上正本證明與原本無異。
本件不得上訴。
                                    書記官  廖碩薇
中    華    民    國    99    年    2     月    24    日
附錄論罪科刑法條
刑法第175條第3項
失火燒燬前2條以外之物，致生公共危險者，處拘役或3百元以下
罰金。

司法院資訊處製作；財團法人民間司法改革基金會備份。
